【裁判字號】    89,易,2297
【裁判日期】    890629
【裁判案由】    侵占
【裁判全文】
臺灣高雄地方法院刑事判決                        八十九年度易字第二二九七號
    公  訴  人  臺灣高雄地方法院檢察署檢察官
    被      告  乙○○
右列被告因侵占案件，經檢察官提起公訴（八十九年度偵緝字第七○一號），本院判
決如左：
    主  文
乙○○意圖為自己不法之所有，而侵占遺失物，處罰金肆仟元，如易服勞役以參佰元
折算壹日。
    事  實
一、乙○○於民國八十八年三月六日至同年月二十八日之間某不詳時間，在高雄市內
    某不詳處所，發現一紙原由甲○○持有，於八十八年三月六日遺失之支票一張（
    以震撼音響有限公司洪保聰為發票人，彰化商業銀行東高雄分行為付款人，帳號
    000000000號，票號ＡＫ0000000號，面額新台幣（下同）三萬
    元，發票日八十八年三月二十八日，在高雄市○○○路一八九號路邊遺失），乙
    ○○明知該紙支票係屬離本人所持有之遺失物，竟意圖為自己不法之所有，將之
    侵占入己。嗣於八十八年三月二十八日系爭支票發票日屆至，乙○○向高雄市高
    雄順昌郵局提示付款，經交換後，因系爭支票已遭甲○○申報遺失，付款人彰化
    商業銀行東高雄分行遂以業經掛失止付為理由退票，始發現乙○○侵占上開支票
    情事。
二、案經高雄市政府三民第一分局報請台灣高雄地方法院檢察署檢察官偵查起訴。
    理  由
一、訊據被告乙○○，矢口否認有何前開侵占犯行，辯稱：伊沒有撿到ＡＫ0000
    000號支票，亦未存入伊郵局之戶頭內，曾經將其在南區管理局之儲金簿存摺
    借一位代書使用云云。經查，被告既稱曾經將其在南區管理局之儲金簿存摺借一
    位代書使用，卻未能提供該代書之年籍資料供本院調查，所辯尚不足採。次查，
    被告雖在南區管理局開立000000－0帳號，有其提出之存摺影本一份附卷
    可稽，而只要在郵局任一支局有帳戶，均可在各地郵局存入支票透過交換提示兌
    領入帳，亦經本院向郵局南區管理局票交股查詢無訛。而前揭支票確係甲○○於
    前開時、地遺失，復為被告將系爭支票向高雄順昌郵局提示，存入被告於南區管
    理局之帳號000000－0號等情，有甲○○填載之「遺失票據申報遺書」及
    彰化商業銀行東高雄分行開具之「掛失止付票據提示資料查報表」各一紙附卷可
    憑。此外復有退票理由單、系爭支票正反面影本、高雄市票據交換所移送函各一
    份在卷可佐，本件事證明確，被告犯行足堪認定。
二、核被告所為，係犯刑法第三百三十七條之侵占遺失物罪。審酌被告犯罪之動機、
    目的、手段，所得票款僅三萬元，所犯情節亦非嚴重，惟其犯後猶飾詞卸責，未
    見悔意，犯後態度難認良好，並經公訴人請求從重科刑等一切情狀，爰量處如主
    文所示之刑，並諭知易服勞役之折算標準，以示懲儆。
三、據上論斷，應依刑事訴訟法第二百九十九條第一項前段，刑法第三百三十七條、
    第四十二條第二項，罰金罰鍰提高標準條例第一條前段、第二條，判決如主文。
中      華      民      國      八十九      年    六    月    二十九    日
                                  臺灣高雄地方法院刑事第二庭
                                      法  官    劉建利
右正本證明與原本無異。
如不服本判決，應於判決送達後十日內，向本院提出上訴狀。
                                      書記官    洪生輝
中    華    民    國    八十九    年       七      月        一        日
附本判決論罪科刑之法條：刑法第三百三十七條。
意圖為自己或第三人不法之所有，而侵占遺失物、漂流物或其他離本人所持有之物者
，處五百元以下罰金。


司法院資訊處製作；財團法人民間司法改革基金會備份。
